臺灣臺中地方法院民事判決　　　　　　　 96年度婚字第133號
原　　　告　甲○○
被　　　告　乙○○
上列當事人間請求離婚事件，本院於民國九十六年五月十五日言
詞辯論終結，判
決如下：
    主    　文
准原告與被告離婚。
訴訟費用由被告負擔。
    事實及理由
一、原告主張：兩造於民國六十六年二月一日結婚，並育有三名
    子女。婚後被告素行不良，不務正業，盜用原告及其女蕭慧
    敏之身分證辦理信用卡，並盜刷消費，業經檢方偵查終結，
    並經鈞院以九十四年度訴字第六六六號判決連續行使偽造私
    文書，處有期徒刑一年六月，復經上訴高等法院臺中分院以
    九十五年度上訴字第一二一七號判決駁回上訴，再經最高法
    院以九十五年度台上字第五二一八號駁回上訴，於九十五年
    九月二十一日確定在案，被告對結褵、期待百首之配偶，及
    所育之子女盜用信用卡消費，其心可議，且被告所犯之罪，
    顯為不名譽之犯罪，爰依民法第一千零五十二條第一項第十
    款規定請求判決離婚等語。並聲明：如主文所示。
二、被告則以：其因偽造文書罪入獄等語，資為抗辯。並聲明：
    原告之訴駁回。
三、得心證之理由：
  （一）原告主張兩造現仍於婚姻關係存續中及被告觸犯偽造私
        文書罪責，經本院以九十四年度訴字第六六六號判決，
        處有期徒刑一年六個月，復經上訴高等法院臺中分院以
        九十五年度上訴字第一二一七號判決駁回，再經最高法
        院以九十五年度台上字第五二一八號駁回上訴，於九十
        五年九月二十一日確定在案等情，業據其提出戶籍謄本
        乙份、本院九十四年度訴字第六六六號判決書、高等法
        院臺中分院九十五年度上訴字第一二一七號判決書、最
        高法院以九十五年度台上字第五二一八號判決書均影本
        各乙份為證。復經本院利用本院全國一般前案記錄查詢
        表，查詢被告前案紀錄，經核屬實。被告亦到庭陳述無
        訛（本院九十六年五月十五日詞辯論筆錄參照），綜上
        所述，原告之主張，自堪信為真實。
  （二）按夫妻之一方犯不名譽之罪被處徒刑者，他方得向法院
        請求判決離婚，民法第一千零五十二條第一項第十款定
        有明文。所稱犯不名譽之罪被處徒刑者得為離婚之原因
        ，揆其立法意旨，係以夫妻之一方所犯為社會上一般觀
        念皆為不名譽之罪，造成他方精神上之痛苦，足以破壞
        婚姻共同生活，故許他方據以請求離婚。所謂「社會上
        一般觀念皆認為不名譽」，應斟酌當事人之身分、地位
        、教育程度及其犯罪環境等情事，依社會上一般觀念而
        為觀察，夫妻之一方有此犯罪行為，足致他方不能忍受
        續為婚姻上之共同生活者，始足當之，非以犯罪種類為
        唯一憑據，最高法院八十一年台上字第二五四五號、八
        十年台再字第九九號判例意旨可資參照。又「上訴人犯
        背信及偽造私文書罪，被判處有期徒刑一年六月，業經
        確定執行在案，原審以上訴人係犯不名譽之罪，被處徒
        刑，遂判上訴人與被上訴人離婚，於法並無不合」，亦
        有最高法院三十三年上字第三一四二號判例足憑。本件
        原告主張被告觸犯偽造私文書罪責，經最高法院駁回上
        訴，判以一年六月徒刑確定在案，已如前述，揆諸上開
        說明，並依社會上一般觀念而為觀察，被告犯有前揭罪
        責，足堪為不名譽之罪刑，其造成原告精神上之痛苦，
        足以破壞婚姻共同生活。從而，原告於知悉被告所犯前
        揭之罪判決確定起一年內，即九十五年十一月二十四日
        提起本訴，核未逾一年之法定除斥期間，是原告據以請
        求判決准與被告離婚，依法應予准許。
四、訴訟費用負擔的依據：民事訴訟法第七十八條。
中　　華　　民　　國　　96　　年　　5　月　　  29 　　日
                  家事法庭      法　官　林洲富
以上正本係照原本作成。
如對本判決上訴，須於判決送達後二十日內向本院提出上訴書狀
（須附繕本）。
中　　華　　民　　國　　96　　年　　5　　月　　29　　日
                    　　　　　　書記官　黃惠閔
